【裁判字號】    88,易,548
【裁判日期】    890222
【裁判案由】    竊盜
【裁判全文】
臺灣臺東地方法院刑事判決                          八十八年度易字第五四八號
    公  訴  人  臺灣臺東地方法院檢察署檢察官
    被      告  乙○○
右列被告等因竊盜案件，經檢察官提起公訴 (八十八年度偵字第二八六一號)，本院
判決如左：
    主      文
乙○○竊盜，處有期徒刑參月拾伍日。
    事      實
一、乙○○曾在民國八十七年間犯過竊盜罪，被法院判處有期徒刑二月，緩刑二年確
    定（八十七年十月十七日判決確定），現仍在緩刑中。在八十八年九月十二日的
    上午，大約十一點三十分左右，在南投縣仁愛鄉親愛村親和巷三十九號前，乙○
    ○看見丙○○所有的車牌號碼ＲＤ─四四五五號自用小客車，停在路旁，竟為了
    不法所有的目的，以正負電極接通線路而發動汽車的方式，偷走該輛自用小客車
    ，作為自己的交通工具。之後，在八十八年十一月十四日的凌晨二點鍾左右，在
    臺東縣池上鄉池上檢查哨，被警察當場查到。
二、本案是臺東縣警察局關山分局移送臺灣臺東地方法院檢察署檢察官而偵查起訴。
    理      由
一、本案的被告乙○○在檢察官偵查中並沒有自白說有偷車的事實，但是他在本院審
    理時只承認有把被害人丙○○的車子開走，卻明白地否認有偷車的犯罪行為，並
    且抗辯說：「是當地一位原住民說車子是他的，他要我將車子拿去修理，並且說
    要送給我，我就找修車廠的老板甲○○，到那邊牽車，我並沒有偷竊」。本院查
    證後認為：被告所說的「那位原住民」，不論是他的姓名或是長相，被告都無法
    交待與描述清楚，況且被告自己也說跟「那位原住民」只認識三、四天，以社會
    上一般有理性的人，所認知到的經驗法則來看，在認識不到五天的時間，就會有
    人自動以（舊）車贈送，實在與常情不合，光是這一點，被告就已經無法自圓其
    說。再加上，被告所舉的修車廠老板甲○○，本院按照被告所寫的地址傳訊三次
    ，郵差都以「原處所查無此人」或者「受送達人已遷移他處」，而無法傳訊到案
    ，是否真的有這位「修車廠老板」存在，已無法證明，而所謂的「修車廠老板」
    是否真的可以證明被告的清白，本院在此也持懷疑的態度。此外，還有被害人丙
    ○○的指控，以及贓物領據附在警卷之內可以證明。本件事證明確，被告有偷車
    的犯罪行為應可認定。
二、被告所觸犯的罪名是；刑法第三百二十條第一項的普通竊盜罪。本院在審酌被告
    犯罪的手段、目的，如今車子已被失主領回，本件犯罪的情節輕微，所造成的損
    害也不大，以及被告犯罪後的態度等一切情狀之後，而量處如主文所記載的刑罰
    。
據上論斷，應依刑事訴訟法第二百九十九條第一項前段，刑法第三百二十條第一項，
罰金罰鍰提高標準條例第一條前段，判決如主文。
本案經檢察官劉昀到庭執行職務
中      華      民      國      八十九    年      二    月      二十二  日
                                  臺灣臺東地方法院刑事庭
                                      法  官  甘  大  空
右正本證明與原本無異。
如不服本判決，應於判決送達後十日內，向本院提出上訴狀。
「切勿逕送上級法院」
                                      書記官  賴  淑  芬
中      華      民      國      八十九    年      二    月      二十四  日
附記：
刑法第三百二十條第一項：
意圖為自己或第三人不法之所有，而竊取他人之動產者，為竊盜罪，處五年以下有期
徒刑、拘役或五百元以下罰金。


司法院資訊處製作；財團法人民間司法改革基金會備份。
